【裁判字號】    90,上易,1958
【裁判日期】    900718
【裁判案由】    恐嚇
【裁判全文】
臺灣高等法院臺中分院刑事判決                民國九十年度上易字第一九五八號
    上  訴  人
    被      告  丁○○
    選任辯護人  張欽昌
右上訴人因恐嚇危害安全案件，不服台灣台中地方法院九十年度易字第二○九三號，
中華民國九十年七月十八日第一審判決（起訴案號：台灣台中地方法院檢察署民國九
十年度偵字第八四六○號），提起上訴，本院判決如左：
    主      文
上訴駁回。
丁○○緩刑貳年。
    事實及理由
一、本案經本院審理結果，認第一審判決認事用法及量刑均無不當，應予維持，並引
    用第一審判決書記載之事實、證據及理由（如附件）。
二、上訴人即被告丁○○在本院雖仍否認有原審判決事實欄所載恐嚇情事，但該項事
    實，已據原審判決引證論述甚詳，本院認無再度傳訊證人許長義及另傳喚證人賴
    宏龍、張尤蕊必要。上訴非有理由，應予駁回。末查被告未曾受有期徒刑以上刑
    之宣告，此有其前科紀錄表在卷可稽，本件復係夫妻不睦所引發，情節非重，經
    此罪刑之宣告，應已刑所警惕，而無再犯之虞，本院認所宣告之刑，以暫不執行
    為適當，爰併諭知緩刑二年，以啟自新。
三、據上論斷，應依刑事訴訟法第三百七十五條、第三百六十八條，刑法第七十四條
    第一款，判決如主文。
本案經檢察官丙○○到庭執行職務。
中      華      民      國      九十       年     九      月   二十六   日
                                臺灣高等法院臺中分院刑事第二庭
                                      審判長法  官  羅  禮  政
                                            法  官  陳  欣  安
                                            法  官  蔡  聰  明
右正本證明與原本無異。
不得上訴。
                                            書記官    錫  彬
中      華      民      國      九十       年     九      月   二十六   日
                                                                        Ｒ
臺灣臺中地方法院刑事判決                          九十年度易字第二九三號
    公  訴  人  臺灣台中地方法院檢察署檢察官
    被      告  丁○○  男二十六歲（民國○○○年○月○日生）
                        住台中縣豐原市○○里○○路五九巷四十一弄卅一號
                        身分證統一編號：Ｒ一二六二八五四號
右列被告因恐嚇案件，經檢察官提起公訴（九十年度偵字第八四六○號），本院判決
如左：
    主  文
丁○○以加害生命之事，恐嚇他人，致生危害於安全，處拘投伍拾日，如易科罰金，
以參佰元折算壹日。
    事  實
一、丁○○於民國九十年四月二十八日二十二時許，在台中縣豐原市○○里○○路五
    九巷四一弄三一號，因與其妻乙○○吵架，因而心生不滿，竟基於恐嚇之犯意，
    向甲○○、乙○○等人恐嚇稱：若將乙○○帶回娘家，就讓其娘家死得很難看等
    語，致使甲○○、乙○○等人心生畏懼，致生危害於乙○○等人之安全。嗣經乙○○報警查獲。
二、案經乙○○訴由台中縣警察局豐原分局報告臺灣臺中地方法院檢察署檢察官偵查
    起訴。
    理  由
一、訊據被告丁○○對有於九十年四月二十八日二十二時許，在台中縣豐原市○○里
    ○○路五九巷四一弄三一號，因故與其妻乙○○吵架之事實並不諱言，惟辯稱其
    夫妻只是爭吵，其並無恐嚇王志清及王滿足云云。惟查被告前揭犯罪事實，業據
    告訴人乙○○於偵、審中指訴甚詳，核與證人即王惠滿、甲○○、許長義於警訊
    、偵、審中證述之情節相符。是被告所辯及被告之胞弟張永龍到庭所稱被告與其
    妻吵架時，其均在場並未聽到被告有恐嚇乙○○及甲○○等語，顯為卸責迴護之
    詞，為無可採，被告之犯行，應可認定。
二、按刑法第三百零五條之罪，僅以受禍害之通知者心生畏懼，而有不安之感覺為已
    足，不以生客觀之實害為必要。本件被告與其妻吵架，因而心生不滿，竟向甲○○、乙○○等人恐嚇稱：「讓其娘家死得很難看」等語，核其所為，係犯刑法第
    三百零五條之恐嚇安全罪，被告一恐嚇行為而侵害甲○○、乙○○二人之法益，
    屬想像競合，應從一罪處斷。爰審酌被告之犯罪動機、目的、手段、被害人所受
    損害及犯罪後之態度尚稱良好等一切情狀，量處如主文所示之刑，並諭知易科罰
    金之折算標準。
據上論斷，應依刑事訴訟法第二百九十九條第一項前段，刑法第三百零五條、第五十
五條、第四十一條第一項前段，罰金罰鍰提高標準條例第一條前段、第二條，判決如
主文。
中      華      民      國      九十      年      七      月    十八    日
                                  臺灣臺中地方法院刑事第二庭
                             法  官  柯  崑  輝
右正本證明與原本無異。
如不服本判決，應於送達後十日內向本院提出上訴狀（須附繕本），上訴於台灣高等
法院台中分院。
                                        書記官
中      華      民      國      九十      年      七      月    十八    日
附錄論罪科刑法條
刑法第三百零五條
中華民國刑法第三百零五條
(恐嚇危害安全罪)
以加害生命、身體、自由、名譽、財產之事，恐嚇他人致生危害於安全者
，處二年以下有期徒刑、拘役或三百元以下罰金。


司法院資訊處製作；財團法人民間司法改革基金會備份。
